【裁判字號】    90,上易,204
【裁判日期】    900419
【裁判案由】    贓物
【裁判全文】
臺灣高等法院臺南分院刑事判決                九十年度上易字第二四號    Ｇ
      上  訴  人
      即  被  告  甲  ○  ○
右上訴人因贓物案件，不服臺灣臺南地方法院八十九年度易字第六八號中華民國八十
九年八月九日第一審判決（起訴案號：臺灣臺南地方法院檢察署八十八年度偵緝字第
九六六四號），提起上訴，本院判決如左：
      主      文
上訴駁回。
      事      實
一、甲○○於民國（下同）八十四年間因犯搶奪罪，經臺灣板橋地方法院判處有期徒
    刑十月確定，經接續煙毒罪執行，應至八十八年四月十九日執行完畢，因於八十
    七年三月四日假釋出獄，尚在假釋期間（不構成累犯），猶不知悔改，復於八十
    八年二月二十五日中午十二時許，在臺南市○○路公園內之圖書館處，明知由不
    詳姓名年籍之成年男子所交予其之三陽牌、引擎號碼為○四八六四○號之紅白色
    輕型機車（查獲時未懸掛車牌，經查為ＶＥＹ－六三五號，該車為乙○○所有，
    於八十八年一月二十六日十九時許在臺南市○○路二百八十九巷巷口處失竊），
    無來源證件，為來路不明之贓車，竟仍予收受後騎用。迄於同日十八時許，騎乘
    該車行經臺南縣仁德鄉○○村○○街與正義街交岔口時，遇警臨檢而當場查獲，
    並扣得上揭贓車一部（業已發還）。
二、案經臺南縣警察局歸仁分局報請臺灣臺南地方法院檢察署檢察官偵查起訴。
      理      由
一、上訴人即被告甲○○經合法傳喚，無正當理由不到庭，而上開事實，據其在原審
    審理時雖不否認於上揭時地收受前開機車，及遇警臨檢因而查獲，惟矢口否認有
    上述收受贓物之犯行，辯稱：該機車係伊向陳銘洲借用，伊並不知該車係贓車云
    云。
二、惟查上開三陽牌、引擎號碼為○四八六四○號、原車牌號碼為ＶＥＹ－六三五號
    之紅白色輕型機車為被害人乙○○所有，於八十八年一月二十六日十九時許在臺
    南市○○路二百八十九巷巷口處失竊等情，業據被害人乙○○於警訊時陳述明確
    ，並有「車輛竊盜、車牌失竊資料個別查詢報表─查詢車輛認可資料」及贓物認
    領保管單各一紙附卷足資佐證。
三、被告於收受上開機車時，該車即未懸掛車牌，當時對方亦未交付行車執照，經警
    查獲時該車確未懸掛車牌等情，業據其於警、偵訊中所自承不諱，而未懸掛車牌
    之車輛，常係來路不明之機車，此為一般人所週知之事實，被告雖辯稱當時未注
    意該車未懸掛車牌等語，然被告果如其所辯係向對方借車，衡情自會於收受時注
    意車子之狀況，以免將來還車時有所糾紛，而車子是否懸掛車牌乃為明顯可見之
    事，是以被告自難諉為不知該車未懸掛車牌之情事。且被告既收受上開未經懸掛
    車牌之機車，又未獲交付行車執照，自難謂渠於收受時無贓物之認識。另被告對
    係何人交付其上開機車，先於警、偵訊時供述係陳茂春所交付等語，迄至原審審
    理時又改供稱係陳銘洲所交付，該人住在臺北縣板橋市○○路二百零六號地下室
    云云，經原審調閱該處之戶籍謄本，該臺北縣板橋市○○路二百零六號無人設籍
    ，該處亦無地下室之門牌號，有臺北縣板橋市第一戶政事務所八十九年五月二十
    五日八九北縣板一戶字第六二九三號函一份附卷足按（附於原審卷第五十三頁、
    第五十九頁），經原審於開庭時提示上開函件時，被告又改辯稱：該人戶籍設在
    桃園云云，是被告所辯已前後不一，且本件被告係於八十八年二月二十五日為警
    查獲，迄今已有近一年半之時間，苟如被告所辯係陳銘洲借其使用為真，則被告
    又為何不於如此長之時間中覓得該人或提供其具體之資料供調查以實其說？足見
    其上開所辯顯係卸責之詞，不足採信，犯行洵堪認定。
四、查被告甲○○收受贓物，核其所為係犯刑法第三百四十九條第一項之罪。原審審
    理結果，認被告罪證明確，適用刑法第三百四十九條第一項、第四十一條，罰金
    罰鍰提高標準條例第一條前段、第二條，並審酌被告犯罪之動機、目的、手段、
    所生危害及犯罪後猶飾詞辯解，不知悔改等一切情狀，量處有期徒刑肆月並諭知
    易科罰金以參佰元折算壹日，認事用法俱無不合，量刑亦稱妥適，被告上訴未具
    理由，空言指摘原判決不當，並無可取，為無理由，應予駁回。
五、被告經合法傳喚，無正當理由不到庭，不待其陳述逕行判決。
據上論斷，應依刑事訴訟法第三百六十八條、第三百七十一條判決如主文。
本案經檢察官吳忠賢到庭執行職務。
中    華    民    國      九十      年      四      月        十九      日
                                  臺灣高等法院臺南分院刑事第六庭
                                      審判長法官  楊    明    章
                                            法官  徐    宏    志
                                            法官  戴    勝    利
右正本證明與原本無異。
不得上訴。
                                      法院書記官  吳    銘    添
中    華    民    國      九十      年      四      月       二十       日
附錄：本判決論罪科刑法條：
刑法第三百四十九條第一項：收受贓物者，處三年以下有期徒刑、拘役或五百元以下
                          罰金。


司法院資訊處製作；財團法人民間司法改革基金會備份。
